<?xml version='1.0' encoding='utf-8'?>
<verb default="cóirigh" disambig="">
  <verbalNoun default="cóiriú" />
  <verbalAdjective default="cóirithe" />
  <tenseForm default="cóirigh" tense="Past" dependency="Indep" person="Base" />
  <tenseForm default="cóiríomar" tense="Past" dependency="Indep" person="Pl1" />
  <tenseForm default="cóiríodar" tense="Past" dependency="Indep" person="Pl3" />
  <tenseForm default="cóiríodh" tense="Past" dependency="Indep" person="Auto" />
  <tenseForm default="cóirigh" tense="Past" dependency="Dep" person="Base" />
  <tenseForm default="cóiríomar" tense="Past" dependency="Dep" person="Pl1" />
  <tenseForm default="cóiríodar" tense="Past" dependency="Dep" person="Pl3" />
  <tenseForm default="cóiríodh" tense="Past" dependency="Dep" person="Auto" />
  <tenseForm default="cóiríodh" tense="PastCont" dependency="Indep" person="Base" />
  <tenseForm default="cóirínn" tense="PastCont" dependency="Indep" person="Sg1" />
  <tenseForm default="cóiríteá" tense="PastCont" dependency="Indep" person="Sg2" />
  <tenseForm default="cóirímis" tense="PastCont" dependency="Indep" person="Pl1" />
  <tenseForm default="cóirídís" tense="PastCont" dependency="Indep" person="Pl3" />
  <tenseForm default="cóirítí" tense="PastCont" dependency="Indep" person="Auto" />
  <tenseForm default="cóiríodh" tense="PastCont" dependency="Dep" person="Base" />
  <tenseForm default="cóirínn" tense="PastCont" dependency="Dep" person="Sg1" />
  <tenseForm default="cóiríteá" tense="PastCont" dependency="Dep" person="Sg2" />
  <tenseForm default="cóirímis" tense="PastCont" dependency="Dep" person="Pl1" />
  <tenseForm default="cóirídís" tense="PastCont" dependency="Dep" person="Pl3" />
  <tenseForm default="cóirítí" tense="PastCont" dependency="Dep" person="Auto" />
  <tenseForm default="cóiríonn" tense="PresCont" dependency="Indep" person="Base" />
  <tenseForm default="cóirím" tense="PresCont" dependency="Indep" person="Sg1" />
  <tenseForm default="cóirímid" tense="PresCont" dependency="Indep" person="Pl1" />
  <tenseForm default="cóirítear" tense="PresCont" dependency="Indep" person="Auto" />
  <tenseForm default="cóiríonn" tense="PresCont" dependency="Dep" person="Base" />
  <tenseForm default="cóirím" tense="PresCont" dependency="Dep" person="Sg1" />
  <tenseForm default="cóirímid" tense="PresCont" dependency="Dep" person="Pl1" />
  <tenseForm default="cóirítear" tense="PresCont" dependency="Dep" person="Auto" />
  <tenseForm default="cóireoidh" tense="Fut" dependency="Indep" person="Base" />
  <tenseForm default="cóireoimid" tense="Fut" dependency="Indep" person="Pl1" />
  <tenseForm default="cóireofar" tense="Fut" dependency="Indep" person="Auto" />
  <tenseForm default="cóireoidh" tense="Fut" dependency="Dep" person="Base" />
  <tenseForm default="cóireoimid" tense="Fut" dependency="Dep" person="Pl1" />
  <tenseForm default="cóireofar" tense="Fut" dependency="Dep" person="Auto" />
  <tenseForm default="cóireodh" tense="Cond" dependency="Indep" person="Base" />
  <tenseForm default="cóireoinn" tense="Cond" dependency="Indep" person="Sg1" />
  <tenseForm default="cóireofá" tense="Cond" dependency="Indep" person="Sg2" />
  <tenseForm default="cóireoimis" tense="Cond" dependency="Indep" person="Pl1" />
  <tenseForm default="cóireoidís" tense="Cond" dependency="Indep" person="Pl3" />
  <tenseForm default="cóireofaí" tense="Cond" dependency="Indep" person="Auto" />
  <tenseForm default="cóireodh" tense="Cond" dependency="Dep" person="Base" />
  <tenseForm default="cóireoinn" tense="Cond" dependency="Dep" person="Sg1" />
  <tenseForm default="cóireofá" tense="Cond" dependency="Dep" person="Sg2" />
  <tenseForm default="cóireoimis" tense="Cond" dependency="Dep" person="Pl1" />
  <tenseForm default="cóireoidís" tense="Cond" dependency="Dep" person="Pl3" />
  <tenseForm default="cóireofaí" tense="Cond" dependency="Dep" person="Auto" />
  <moodForm default="cóiríodh" mood="Imper" person="Base" />
  <moodForm default="cóirím" mood="Imper" person="Sg1" />
  <moodForm default="cóirigh" mood="Imper" person="Sg2" />
  <moodForm default="cóirímis" mood="Imper" person="Pl1" />
  <moodForm default="cóirígí" mood="Imper" person="Pl2" />
  <moodForm default="cóirídís" mood="Imper" person="Pl3" />
  <moodForm default="cóirítear" mood="Imper" person="Auto" />
  <moodForm default="cóirí" mood="Subj" person="Base" />
  <moodForm default="cóirímid" mood="Subj" person="Pl1" />
  <moodForm default="cóirítear" mood="Subj" person="Auto" />
</verb>
